【裁判字號】    91,訴,1465
【裁判日期】    920212
【裁判案由】    違反槍砲彈藥刀械管制條例
【裁判全文】
臺灣彰化地方法院刑事判決                        九十一年度訴字第一四六五號
    公  訴  人  臺灣彰化地方法院檢察署檢察官
    被      告  甲○○  男  五.
右列被告因違反槍砲彈藥刀械管制條例案件，經檢察官提起公訴（九十一年度偵字第
七五八三號），本院判決如左：
    主  文
甲○○未經許可，寄藏手槍，處有期徒刑伍年貳月，併科罰金新臺幣拾萬元，罰金如
易服勞役，以新臺幣玖佰元即銀元佰元折算壹日；扣案之ＰＨＯＥＮＩＸ  ＡＲＭ
Ｓ製ＲＡＶＥＮ型口徑零點貳伍吋制式手槍壹枝（槍枝號碼：0000000、槍枝
管制編號：0000000000、含彈匣壹個）及口徑陸點伍ｍｍ制式子彈顆
，均沒收。
    事  實
一、甲○○明知制式手槍及子彈均係槍砲彈藥刀械管制條例所列管之槍枝、彈藥，未
    經許可，不得寄藏，竟於民國九十一年十月十三日，受已死亡之莊清地（業經臺
    灣彰化地方法院檢察署檢察官另為不起訴處分）所託，同意代為保管莊清地所有
  具殺傷力之美國ＰＨＯＥＮＩＸ  ＡＲＭＳ製ＲＡＶＥＮ型口徑０‧二五吋制式
    半自動手槍一枝（槍枝號碼：0000000、槍枝管制編號：0000000
    000）、口徑六‧三五ｍｍ制式子彈六顆及彈匣一個，並將該槍彈置放於其所
    駕駛之車牌號碼六Ｑ－七一九六號自小客車內，而自該時起未經許可寄藏制式手
    槍及子彈。嗣至同年十月三十一日二十一時三十許，因警方據報前往位於彰化縣
    二林鎮○○路○段之「金瓜寮ＫＴＶ」處理現場滋事糾紛，經執勤警員莊豐政盤
    查在場之甲○○身分，因甲○○表示未隨身攜帶身分證件，乃隨同甲○○前往其
    前揭自小客車車內拿取證件，詎甲○○於其車內拿取證件之際，不慎致置放於車
    內之前開制式槍彈掉落車外地面，甲○○情急之際，隨即將該槍彈拾起並迅速放
    入褲袋中，因警員莊豐政聽見不明物品掉落地面聲音，並發現甲○○迅將該不明
    物品放入褲袋，察覺有異，乃要求甲○○當場取出檢視，始查悉該不明物品係屬
    管制之制式槍彈，並因而扣得前開含彈匣之制式半自動手槍一枝、制式子彈六顆
    （其中三顆業因鑑驗試射而耗損）。
二、案經彰化縣警察局二林分局報請臺灣彰化地方法院檢察署檢察官偵查起訴。
理  由
一、右揭事實，業據被告甲○○於本院調查審理時坦承不諱，核與證人即查獲本件槍
    彈之警員莊豐政到庭結證證述之情節相符，並有扣押筆錄、扣押物品目錄表、職
    務報告書各一份附卷，以及查獲之制式半自動手槍一枝、制式子彈六發及彈匣一
    個扣案可資佐證。而扣案之制式手槍一把及子彈六發經送請內政部警政署刑事警
    察局鑑定結果，認為送鑑制式手槍一支（槍枝管制編號：0000000000
    ），認係美國ＰＨＯＥＮＩＸ  ＡＲＭＳ製ＲＡＶＥＮ型口徑０‧二五吋之制式
    半自動手槍，機械性能良好，可擊發同口徑制式子彈，認具殺傷力；送鑑子彈六
    顆（試射三顆），認均係口徑六‧三五ｍｍ制式子彈，認均具殺傷力，亦有該局
    九十一年十一月二十七日刑鑑字第０九一０三０五二四八號槍彈鑑定書一份附卷
    可稽。綜上，本件事證明確，被告右揭犯行洵堪認定，應予依法論科。
二、核被告所為，係犯槍砲彈藥刀械管制條例第七條第四項之未經許可寄藏手槍罪及
    同條例第十二條第四項之未經許可寄藏子彈罪。被告以一行為同時寄藏前揭制式
    手槍及子彈，係一寄藏行為同時觸犯未經許可寄藏手槍罪及未經許可寄藏子彈罪
    ，為想像競合犯，應依刑法第五十五條之規定，從一重之未經許可寄藏手槍罪處
    斷。爰審酌被告之品行、犯罪之動機、目的、手段，未經許可持有制式手槍及子
    彈，對社會治安暨他人生命、身體、財產構成威脅之危害程度，所持有制式槍、
    彈之數量，及尚查無曾利用上開制式槍彈加害他人生命、身體、財產之具體事證
    ，暨犯後坦承犯行，態度良好等一切情狀，量處如主文所示之刑，併科罰金部分
    並諭知易服勞役之折算標準，以資懲儆。
三、扣案之制式手槍（含彈匣）一枝及制式子彈三顆（原扣得制式子彈六顆，鑑驗試
    射三顆），係違禁物，應依刑法第三十八條第一項第一款之規定，併予宣告沒收
    。另扣案之制式子彈三顆，業經鑑驗試射耗損，所剩彈殼已失其殺傷力而非屬違
    禁物，爰不予宣告沒收，附此敘明。
據上論斷，應依刑事訴訟法第二百九十九條第一項前段，槍砲彈藥刀械管制條例第七
條第四項、第十二條第四項，刑法第十一條前段、第五十五條、第四十二條第二項、
第三十八條第一項第一款，現行法規所定貨幣單位折算新臺幣條例第二條，罰金罰鍰
提高標準條例第二條，判決如主文。
本案經檢察官黃淑媛到庭執行職務。
中      華      民      國    九十二    年      二      月     十二     日
                                    臺灣彰化地方法院刑事第三庭
                                        法      官  李  進  清
右正本證明與原本無異。
如不服本判決，應於判決送達後十日內向本院提出上訴狀( 須附繕本 )。
                                        法院書記官  張  俞  文
中      華      民      國    九十二    年      二      月     十三     日
槍砲彈藥刀械管制條例第七條
未經許可，製造、販賣或運輸火砲、肩射武器、機關、槍衝鋒槍、卡柄槍、自動步槍
、普通步槍、馬槍、手槍或各類砲彈、炸彈、爆裂物者，處死刑、無期徒刑或七年以
上有期徒刑；處徒刑者，併科新幣三千萬元以下罰金。
未經許可，轉讓、出租或出借前項所列槍砲、彈藥者，處無期徒刑或五年以上有期徒
刑，併科新臺幣一千萬元以下罰金。
意圖供自己或他人犯罪之用，而犯前二項之罪者，處死刑或無期徒刑；處徒刑者，併
科新臺幣五千萬元以下罰金。
未經許可，持有、寄藏或意圖販賣而陳列第一項所列槍砲、彈藥者，處五年以上有期
徒刑，併科新臺幣一千萬元以下罰金。
第一項至第三項之未遂犯罰之。
槍砲彈藥刀械管制條例第十二條
未經許可製造、販賣或運輸刀械者，處一年以下有期徒刑。
意圖供自己或他人犯罪之用，而犯前項之罪者，處三年以下有期徒刑，得併科三萬元
以下罰金。
未經許可無故持有或意圖販賣而陳列刀械者，處六月以下期徒刑、拘役或三千元以下
罰金。
第一項及第二項之未遂犯罰之。
修正後
未經許可，製造、販賣或運輸子彈者，處一年以上七年以下有期徒刑，併科新臺幣五
百萬元以下罰金。
未經許可，轉讓、出租或出借子彈者，處六月以上五年以下有期徒刑，併科新臺幣三
百萬元以下罰金。
意圖供自己或他人犯罪之用，而犯前二項之罪者，處三年以上十年以下有期徒刑，併
科新臺幣七百萬元以下罰金。
未經許可，持有、寄藏或意圖販賣而陳列子彈者，處五年以下有期徒刑，併科新幣三
百萬元以下罰金。
第一項至第三項之未遂犯罰之。


司法院資訊處製作；財團法人民間司法改革基金會備份。
